

Иван Герасимов Fullstack Разработчик (JavaScript)

gerasimov.dev linkedin.com/in/ivan-gerasimov github.com/ivan-gerasimov-1 Email ivan@gerasimov.dev Телеграм @IvanGerasimow

Обо мне

Senior Fullstack разработчик с 9 годами опыта. Специализируюсь на разработке с использованием TypeScript, React и Node.js, а также на проектировании архитектуры вебприложений, включая local-first с большим количеством логики на клиенте. Имею опыт управления командой, выстраивания процессов и кросс-командного взаимодействия в крупном продукте.

Опыт работы

Fundraise Up, США

Январь 2021 — Февраль 2024

Fullstack-разработчик

Тимлид, Техлид

Работал в команде чекаута — основного продукта, который ежедневно используют миллионы людей (ЗМ DAU на конец 2022 года). За 1.5 года вырос из разработчика до руководителя команды из 5 человек. Проектировал архитектуру фронтенд-приложений, продумывал планы реализации новой функциональности, писал техническую документацию и руководил командой.

Основные достижения:

- Руководил внедрением интернационализации в весь стэк компании: спроектировал фронтенд/бэкенд архитектуру, координировал 4 команды разработки, выстроил процесс непрерывной доставки новых переводов на продакшен. Компания начала расширение на рынки вне США и Канады
- Спроектировал local-first архитектуру и перевёл продукт с Vue на React. После успешного MVP стал тимлидом команды, которая завершила разработку и внедрение, став основной командой разработки продукта. Благодаря чистой архитектуре бизнес-логика была полностью отделена от UI, что повысило стабильность и ускорило релизы
- Запустил новый продукт на основе выделенной бизнес-логики чекаута с минимальным количеством изменений. Это позволило клиентам выбирать разные версии чекаута без увеличения сложности и времени разработки

#react #testing-library #vue #vuex #storybook #webpack #node.js #koa #nestjs
#mongodb #clickhouse #sentry #stripe #domain-driven-design #clean-architecture

Connio, Канада

. Июнь 2018 — Январь 2021 Frontend-разработчик

Присоединился к компании как UI-разработчик на отдельный проект, но со временем взял на себя разработку всего фронтенда, включая Node.js. Работал как под руководством ведущего UI-разработчика, так и руководил командой из трёх человек. В последний год напрямую работал с основателем и СТО компании, участвуя в обсуждениях вопросов, относящихся к пользовательскому интерфейсу и продукту в целом.

Основные достижения:

- Оптимизировал основное приложение компании, снизив потребление памяти с нескольких гигабайт до сотен мегабайт
- Спроектировал и запустил дополнительные проекты компании, заточенные под индивидуальные бизнес-задачи отдельных клиентов
- Разработал расширение для VS Code, интегрирующее основную функциональность главного приложения, что значительно упростило работу клиентам

#react #react-router #redux #redux-thunk #react-hook-form #node.js #angularjs #vue
#express.js #koa #vscode-extension #node-red #docker #pm2 #gocd

Языки

- Русский
- Английский

Навыки



Образование

- Самарский Государственный Аэрокосмический Университет, Прикладная математикаи информатика 2009—2013
- Самарский Государственный Аэрокосмический Лицей 2007—2009

ARM, Великобритания

Frontend-разработчик

Май 2017 - Июнь 2018

Вместе с командой разработчиков и менеджеров из ARM создавал пользовательский интерфейс новой платформы для управления корпоративными eSIM — Kigen, выступая в роли ведущего разработчика.

Основные достижения:

- Спроектировал основу приложения и создал MVP для презентаций, благодаря которому проект получил финансирование и продолжил развитие
- Координировал работу трёх UI-разработчиков
- За год работы выпустили несколько релизов, доведя UI до состояния, удовлетворяющего требованиям внутренних клиентов ARM

#react #react-router #redux-saga #styled-components #node.js #koa #web-sockets

E&F Research, Канада

Frontend-разработчик

Апрель 2016 — Maй 2017

Занимался разработкой пользовательских интерфейсов для различных проектов. Основной стек — AngularJS, React Native и Cordova. Создавал интерфейсы, адаптированные под разные платформы и бизнес-задачи клиентов.

Основные достижения:

- Мобильное приложение на React Native для реагирования компании на инциденты
- Дашборд для канадской лиги крикета, помогающий с организацией команд иматчей
- Дашборд для нефтетрейдинговой компании
- Приложение на Cordova для выездного персонала (фото объектов, геопозиция, трекинг времени)

#angularjs #react #react-native #redux #gulp #webpack #node.js #cordova #gocd

Postcard & Tag, Сингапур

Frontend-разработчик

Август 2015 — Январь 2016

Начал карьеру как UI-разработчик, занимаясь HTML/CSS-вёрсткой. Постепенно перешёл к рефакторингу старого JavaScript-кода, а затем к разработке новой функциональности на AngularJS и частично на React.

Основные достижения:

- Улучшил качество вёрстки проекта, сделав её более структурированной
- Встроил в проект сервис аналитики Mixpanel
- Спроектировал и разработал модуль бронирования гостиниц
- Оптимизировал сборку приложения на Gulp.js, сократив время с полутора минут до десятка секунд

#angularjs #gulp #react #webpack #html #css #pug #less

Дополнительная активность

SPB Frontend, Россия

Организатор

2019 - 2022

Организовал более 5 митапов для фронтенд-разработчиков в составе команды SPB Frontend. Каждый митап собирал от 100 до 200 участников.